【裁判字號】    97,審簡上,62
【裁判日期】    980120
【裁判案由】    違反商標法
【裁判全文】
臺灣士林地方法院刑事判決            97年度審簡上字第62號
上  訴  人
即  被  告  甲○○
上列上訴人即被告因違反商標法案件，不服本院士林簡易庭於中
華民國97年9 月16日所為97年度士簡字第1358號第一審刑事簡易
判決（聲請簡易判決處刑案號：臺灣士林地方法院檢察署97年度
偵字第7651號），提起上訴，本院管轄第二審之合議庭判決如下
：
    主  文
上訴駁回。
甲○○緩刑貳年。
    事實及理由
一、本案經本院審理結果，認第一審判決以上訴人即被告甲○○
    係犯商標法第82條之販賣仿冒商標商品罪，處拘役40日，諭
    知易科罰金之折算標準，併依同法第83條沒收其所販賣之仿
    冒商標商品，其認事用法均無不當，量刑亦屬妥適，應予維
    持。相關事實、證據及理由茲引用第一審判決書及檢察官聲
    請簡易判決處刑書之記載（詳如附件），另補充：被告於本
    院調查、審理時之自白（參本院民國98年1 月6 日審判筆錄
    ）。
二、上訴人即被告上訴意旨係以：其為初犯，月入僅3 萬初，請
    求給予其自新之機會，酌量減少刑度，並為緩刑之宣告等語
    。按刑之量定及緩刑之宣告，係實體法上賦予法院得為自由
    裁量之事項，倘其未有逾越法律所規定之範圍，或濫用其權
    限，即不得任意指摘為違法（最高法院75年臺上字第7033
    號判例意旨參照）。本件原審業審酌被告之素行、智識程度
    、犯罪之手段、被害人公司所受損害、被告犯後態度等一切
    情狀，就被告所犯販賣仿冒商標商品罪，判處拘役40日，諭
    知易科罰金之折算標準，併依同法第83條沒收其所販賣之冒
    用商標商品，是原審量刑尚屬允恰，難認有何明顯裁量逾越
    或濫用之違法情事，自應予維持。上訴意旨指摘原判決量刑
    過重而為上訴，核無理由，應予駁回。末查被告前未曾因故
    意
    犯罪受有期徒刑以上刑之宣告，有臺灣高等法院被告前案紀
    錄表1 紙在卷可佐，素行良好，販入仿冒商標商品時原係饋
    贈親友，因待業無固定收入，始利用露天拍賣網站販售圖利
    ，認其非為營利而販入侵害他人商標權之商品，且其販賣之
    時間非長，販賣之數量非鉅，及犯後於本院第二審合議庭審
    理時坦承犯行，深具悔意，且本院第二審合議庭審理期間已
    於97年12月30日捐款新臺幣1 萬5000元予財團法人犯罪被害
    人保護協會，有被告庭呈之華南商業銀行活期性存款存款憑
    條影本可參，犯後態度甚佳，暨其目前在外銷成衣公司上班
    ，有固定之工作等情，因認經此偵審程序對被告之教訓已深
    ，自當已知警惕，信無再犯之虞，本院因認暫不執行其刑為
    當，爰併予宣告緩刑2 年，以觀後效，用啟自新。
三、據上論斷，本件應依刑事訴訟法第455 條之1 第3 項、第36
    8 條、第373 條，刑法第74條第1 項第1 款，判決如主文。
四、本案經檢察官游儒倡到庭執行職務。
中    華    民    國    98    年    1     月    20    日
                  刑事第一庭審判長法  官  洪英花
                                  法  官  雷雯華
                                  法  官  王沛雷
以上正本證明與原本無異。
本件不得上訴。
                                  書記官  吳尚文
中    華    民    國    98    年    1     月    20    日
附錄本案論罪科刑法條：
商標法第82條：
  明知為前條商品而販賣、意圖販賣而陳列、輸出或輸入者，處
  1 年以下有期徒刑、拘役或科或併科新臺幣5 萬元以下罰金。


司法院資訊處製作；財團法人民間司法改革基金會備份。
